# 请教陈版主关于股份支付涉及回售条款的问题

提问人：kopyao0624 时间：2022-09-26 21:22:09
A公司通过持股员工平台授予核心员工一定比例股份，并约定员工在服务期内离职的，强制赎回被激励对象所有已认购的激励股权，强制赎回价格如下：
1.对于认购时间不超过 12 个月的激励股权，强制赎回价格为被激励对象实际认购该部分激励股权的价格。
2.对于认购时间已超过 12 个月的激励股权，强制赎回价格为授予时该部分股权公允价值的50%；
由于超过 12 个月的赎回价格为授予时的公允价值
请教陈版主，A公司上述股份支付，是参考中审众环问题1-4-43（股份支付的激励对象在等待期内可按照届时标的股份公允价值的一定比例回售授予方时的处理）作为 2 次权益结算的股份支付处理，还是有其他的处理方法
谢谢

回答人：chenyiwei
参考近期财政部会计司和证监会会计部开会讨论的类似案例，可以将此类情况视作一项“一次授予，分期解锁”的股份支付处理，即满 12 个月解锁50%，服务期全部结束后再解锁剩余的50%。
《中审众环研究 2020 》中的相关案例将根据最新的讨论结果予以修改完善。